臺灣士林地方法院刑事判決
111年度審易字第245號
公  訴  人  臺灣士林地方檢察署檢察官  
被      告  潘志堅


                    （現另案於法務部○○○○○○○執行                      中）
上列被告因竊盜案件，經檢察官提起公訴（110年度偵字第15738
號），因被告於準備程序中就被訴事實為有罪之陳述，經告知簡
式審判程序之旨，並聽取當事人之意見後，本院裁定改依簡式審
判程序審理，並判決如下：
　　主  文
潘志堅犯侵入住宅竊盜罪，累犯，處有期徒刑柒月。未扣案之犯
罪所得拖鞋壹雙沒收之，於全部或一部不能沒收或不宜執行沒收
時，追徵其價額。
    事實及理由
一、程序部分
　　按除被告所犯為死刑、無期徒刑、最輕本刑為3年以上有期
    徒刑之罪或高等法院管轄第一審案件者外，於第一次審判期
    日前之準備程序進行中，被告先就被訴事實為有罪之陳述時
    ，審判長得告知被告簡式審判程序之旨，並聽取當事人、代
    理人、辯護人及輔佐人之意見後，裁定進行簡式審判程序，
    刑事訴訟法第273條之1第1項定有明文。經核本案被告潘志
    堅所犯係死刑、無期徒刑、最輕本刑為3年以上有期徒刑以
    外之罪，其於準備程序中就被訴事實為有罪之陳述，經告知
    簡式審判程序之旨，並聽取公訴人、被告之意見後，本院爰
    依首揭規定，裁定進行簡式審判程序。是本案之證據調查，
    依同法第273條之2規定，不受同法第159條第1項、第161條
    之2、第161條之3、第163條之1，及第164條至170條所規定
    證據能力認定及調查方式之限制，合先敘明。
二、本案犯罪事實及證據，除證據部分應補充：「被告潘志堅於
    本院民國111年3月14日準備程序及審理中所為之自白」外，
    其餘均引用檢察官起訴書之記載（如附件）。
三、論罪科刑
　㈠核被告所為，係犯刑法第321條第1項第1款之侵入住宅竊盜罪
    。
　㈡查被告前因竊盜案件，經本院以108年度士簡字第158號判決
    判處有期徒刑3月、拘役20日確定；又因竊盜案件，經本院
    以108年度審簡字第415號判決判處有期徒刑6月、拘役5日（
    共10罪），拘役部分應執行拘役35日確定；上開2案所處有
    期徒刑部分，嗣經本院以108年度聲字第1645號裁定定應執
    行刑有期徒刑8月確定，並於109年7月26日執行完畢等情，
    有臺灣高等法院被告前案紀錄表在卷可稽，被告於受上開有
    期徒刑執行完畢後5年內，故意再犯本案有期徒刑以上之罪
    ，已符合累犯之構成要件，本院審酌被告前案所犯罪名與本
    案同為竊盜罪，又另有多次竊盜前科，顯然經刑罰執行完畢
    後，未生警惕再犯相同類型之犯罪，對刑罰之反應力薄弱，
    依司法院釋字第775號解釋意旨，衡酌罪刑相當及比例原則
    ，認如加重其法定最低度刑，尚不至於使被告所受刑罰超過
    其所應負擔罪責，爰依刑法第47條第1項規定加重其刑。
　㈢爰審酌被告前已有多次竊盜前科（前述構成累犯部分不予重
    複評價），素行非佳，有上開被告前案紀錄表為憑，竟仍不
    知警惕，恣意侵入他人住宅行竊，顯欠缺尊重他人財產權之
    觀念，所為並侵害他人居住安寧、危害社會治安，殊值非難
    ，衡以其犯後始終坦承犯行，非無悔意，然迄未與告訴人林
    怡萱達成和解，又其所竊財物價值低廉，告訴人所受財產損
    失非鉅，暨考量被告犯罪之動機、手段、情節，及其自陳高
    職肄業之教育智識程度、入監前無業、單身、無需扶養家人
    之家庭生活經濟狀況（見本院111年度審易字第245號卷111
    年3月14日審判筆錄第4頁）等一切情狀，量處如主文所示之
    刑。　
四、沒收部分
　　按犯罪所得，屬於犯罪行為人者，沒收之；於全部或一部不
    能沒收或不宜執行沒收時，追徵其價額，刑法第38條之1第1
     項前段、第3項定有明文。經查，被告本案竊得之拖鞋1雙
    屬其犯罪所得，既未扣案且未實際發還被害人，亦查無過苛
    調節之情形，應依刑法第38條之1第1項前段、第3項規定宣
    告沒收之，且於全部或一部不能沒收或不宜執行沒收時，追
    徵其價額。
據上論斷，應依刑事訴訟法第273條之1第1項、第299條第1項前
段、第310條之2、第454條第2項，刑法第321條第1項第1款、第4
7條第1項、第38條之1第1項前段、第3項，刑法施行法第1條之1
第1項，判決如主文。
本案經檢察官楊冀華提起公訴，由檢察官江玟萱到庭執行職務。
中　　華　　民　　國　　111 　年　　4 　　月　　11　　日
                  刑事第九庭法  官  陳秀慧
以上正本證明與原本無異。
如不服本判決應於收受送達後20日內，向本院提出上訴書狀，並
應敘述具體理由。其未敘述上訴理由者，應於上訴期間屆滿後20
日內向本院補提理由書（均須按他造當事人之人數附繕本）「切
勿逕送上級法院」。若因疫情而遲誤不變期間，得向法院聲請回
復原狀。
                            書記官  陳建宏
中　　華　　民　　國　　111 　年　　4 　　月　　11　　日
附錄本案論罪科刑法條全文：
中華民國刑法第321條
犯前條第一項、第二項之罪而有下列情形之一者，處6 月以上5
年以下有期徒刑，得併科50萬元以下罰金：
一、侵入住宅或有人居住之建築物、船艦或隱匿其內而犯之。
二、毀越門窗、牆垣或其他安全設備而犯之。
三、攜帶兇器而犯之。
四、結夥三人以上而犯之。
五、乘火災、水災或其他災害之際而犯之。
六、在車站、港埠、航空站或其他供水、陸、空公眾運輸之舟、
車、航空機內而犯之。
前項之未遂犯罰之。
【附件】
臺灣士林地方檢察署檢察官起訴書
                                    110年度偵字第15738號
　　被　　　告　潘志堅　男　33歲（民國00年0月0日生）
　　　　　　　　　　　　住○○市○○區○○○00號3樓
　　　　　　　　　　　　（現另案於法務部○○○○○○○執
                        　行中）
　　　　　　　　　　　　國民身分證統一編號：Z000000000號
上列被告因竊盜案件，已經偵查終結，認應提起公訴，茲將犯罪
事實及證據並所犯法條分敘如下：
　　　　犯罪事實
一、潘志堅前因竊盜等案件，經臺灣士林地方法院以108年度士
    簡字第158號、108年度審簡字第415號判決處有期徒刑3月、
    6月，合併定應執行有期徒刑8月確定，與另犯竊盜案件判處
    拘役刑接續執行，於民國109年10月24日執行完畢。詎仍不
    知悔改，復意圖為自己不法之所有，基於竊盜之犯意，於11
    0年7月24日2時14分許，在新北市○○區○○路00巷0弄00號3樓
    林怡萱住處之車庫，趁四下無人之際，徒手竊取林怡萱所有
    ，放置於鞋櫃內之拖鞋1雙（價值約新臺幣300元），得手後
    旋即逃逸。嗣林怡萱察覺遭竊後，報警處理，始查悉上情。
二、案經林怡萱訴由新北市政府警察局淡水分局報告偵辦。
　　　　證據並所犯法條
一、證據清單及待證事實：
編號 證據清單 待證事實 1 被告潘志堅於警訊及偵查中之自白 被告坦承於上開時、地，竊取上開拖鞋之事實。 2 告訴人林怡萱於警詢中之指訴 證明全部犯罪事實。 3 新北市政府警察局淡水分局中正路派出所受理各類案件紀錄表、受(處)理案件證明單各1份、現場監視器翻拍照片16張 佐證全部犯罪事實。 
二、按住宅原屬建築物之一種；然因刑法第321條第1項第1款將
    住宅與建築物為併列之規定，故二者之概念仍有予以區別必
    要。前者指人類日常住居生活作息之場所；後者指住宅以外
    上有屋面，周有門壁，足蔽風雨，供人出入，且定著於土地
    之工作物而言。是供人日常生活起居作息之「建築物」中，
    縱內部又配置供為蒔花養蘭、畜養寵物，健身休憩，晾曬衣
    物等「用途」不同之工作室、健身房、陽台等房間、處所。
    惟就整體觀察，均與生活起居之怡神養性、身心健全發展有
    密切關聯，自應認各該處所仍為住宅之一部分（最高法院82
    年度台上字第1809號判決意旨參照）。觀諸卷存陳報狀所附
    告訴人林怡萱住處照片顯示，案發地點即車庫位在住宅1樓
    前側與住宅相連，車庫後方即為住家客廳、上方即為住家房
    間，車庫中除停放汽機車外，並放置鞋櫃、安全帽等居家用
    品，是該車庫顯係附著於其居住之住宅上供為使用，有現場
    照片4張在卷可按，經就整體觀察，車庫已供告訴人生活起
    居之用，而為日常住居生活作息之場所，實有密切之關聯，
    自屬住宅之一部分。
三、核被告潘志堅所為，係犯刑法第321條第1項第1款之加重竊
    盜罪嫌。被告曾受有期徒刑之執行完畢，此有全國刑案資料
    查註表1份在卷可參，其於5年以內故意再犯本件有期徒刑以
    上之罪，為累犯，請依刑法第47條第1項規定加重其刑。至
    被告竊得之拖鞋1雙為犯罪所得，請依刑法第38條之1第1項
    前段之規定，宣告沒收，並依同條第3項之規定，諭知於全
    部或一部不能沒收或不宜執行沒收時，追徵其價額。
四、依刑事訴訟法第251條第1項提起公訴。
　　此　致
臺灣士林地方法院
中　　華　　民　　國　 111　　年　  1   月　 25    日
                              檢察官　楊冀華
本件正本證明與原本無異　
中　　華　　民　　國　 111　　年　  1   月   28    日
　　　　　　　　　　          書記官  林國慶  
附錄本案所犯法條全文：
中華民國刑法第321條
犯前條第 1 項、第 2 項之罪而有下列情形之一者，處 6 月以
上 5 年以下有期徒刑，得併科 50 萬元以下罰金：
一、侵入住宅或有人居住之建築物、船艦或隱匿其內而犯之。
二、毀越門窗、牆垣或其他安全設備而犯之。
三、攜帶兇器而犯之。
四、結夥三人以上而犯之。
五、乘火災、水災或其他災害之際而犯之。
六、在車站、港埠、航空站或其他供水、陸、空公眾運輸之舟、
    車、航空機內而犯之。
前項之未遂犯罰之。